en: Harmonica cover plate finish: Black coating; Brushed finish; Chrome; Gold coating; Matte finish; Nickel; Stainless steel (unplated); Other
ja: ハーモニカカバープレート仕上げ: ブラックコーティング; ブラッシュ仕上げ; クローム; ゴールドコーティング; マット仕上げ; ニッケル; ステンレススチール (メッキなし); その他
hu: Szájharmonika takarólemez felülete: Fekete bevonat; Szálcsiszolt felület; Króm; Arany bevonat; Matt felület; Nikkel; Rozsdamentes acél (bevonat nélküli); Egyéb
fi: Huuliharpun peitelevyn viimeistely: Musta pinnoite; Harjattu viimeistely; Kromi; Kultapinnoite; Mattaviimeistely; Nikkeli; Ruostumaton teräs (pinnoittamaton); Muu
cs: Povrchová úprava krycí desky harmoniky: Černý povlak; Kartáčovaná povrchová úprava; Chrom; Zlatý povlak; Matná povrchová úprava; Nikl; Nerezová ocel (bez pokovení); Jiné
es: Acabado de las placas de cubierta de la armónica: Revestimiento negro; Acabado cepillado; Cromado; Revestimiento de oro; Acabado mate; Níquel; Acero inoxidable (sin revestimiento); Otro
sk-SK: Povrchová úprava krycej platničky harmoniky: Čierny povlak; Brúsená úprava; Chróm; Zlatý povlak; Matná úprava; Nikel; Nehrdzavejúca oceľ (bez pokovovania); Iné
nl: Mondharmonica dekplaat afwerking: Zwarte coating; Geborstelde afwerking; Chroom; Gouden coating; Matte afwerking; Nikkel; Roestvrij staal (ongeplateerd); Overig
zh-TW: 口琴蓋板表面處理: 黑色塗層; 刷紋處理; 鍍鉻; 金色塗層; 霧面處理; 鎳; 不鏽鋼 (無鍍層); 其他
zh-CN: 口琴盖板表面处理: 黑色涂层; 拉丝饰面; 镀铬; 金色涂层; 哑光饰面; 镍; 不锈钢（无镀层）; 其他
de: Oberflächenfinish der Mundharmonika-Abdeckplatten: Schwarze Beschichtung; Gebürstetes Finish; Chrom; Goldbeschichtung; Mattes Finish; Nickel; Edelstahl (unbeschichtet); Sonstige
pl: Wykończenie pokryw harmonijki: Czarna powłoka; Wykończenie szczotkowane; Chrom; Złota powłoka; Wykończenie matowe; Nikiel; Stal nierdzewna (niepowlekana); Inne
sv: Ytfinish på munspels täckplattor: Svart beläggning; Borstad yta; Krom; Guldbeläggning; Matt yta; Nickel; Rostfritt stål (opläterat); Övrigt
fr: Finition des capots de l’harmonica: Revêtement noir; Finition brossée; Chrome; Revêtement or; Finition mate; Nickel; Acier inoxydable (non plaqué); Autre
tr: Mızıka kapak plakası kaplaması: Siyah kaplama; Fırçalanmış yüzey; Krom; Altın kaplama; Mat yüzey; Nikel; Paslanmaz çelik (kaplamasız); Diğer
hr-HR: Završna obrada pokrovne ploče harmonike: Crni premaz; Brušena završna obrada; Krom; Zlatni premaz; Matirana završna obrada; Nikal; Nehrđajući čelik (nepresvučen); Ostalo
th: แผ่นปิดฮาร์โมนิกาสำเร็จรูป: เคลือบสีดำ; พื้นผิวแบบปัดลายเส้น; โครเมียม; เคลือบสีทอง; พื้นผิวแบบด้าน; นิกเกิล; สเตนเลส (ไม่ชุบ); อื่นๆ
pt-BR: Acabamento das tampas de cobertura da gaita: Revestimento preto; Acabamento escovado; Cromado; Revestimento dourado; Acabamento fosco; Níquel; Aço inoxidável (sem banho); Outro
nb: Munnspilldeksel, finish: Svart belegg; Børstet finish; Krom; Gullbelegg; Matt finish; Nikkel; Rustfritt stål (ubelagt); Annet
pt-PT: acabamento da placa de cobertura da harmónica: Revestimento preto; Acabamento escovado; Cromado; Revestimento dourado; Acabamento mate; Níquel; Aço inoxidável (sem revestimento); Outro
sl-SI: Površinska obdelava pokrovne plošče ustne harmonike: Črn premaz; Brušen premaz; Krom; Zlati premaz; Mat premaz; Nikelj; Nerjavno jeklo (neprevlečeno); Drugo
ru: Отделка крышек губной гармоники: Черное покрытие; Шлифованная отделка; Хром; Золотое покрытие; Матовая отделка; Никель; Нержавеющая сталь (без покрытия); Другое
it: finitura della piastra di copertura dell'armonica: Rivestimento nero; Finitura spazzolata; Cromo; Rivestimento in oro; Finitura opaca; Nichel; Acciaio inossidabile (non placcato); Altro
vi: Hoàn thiện tấm che kèn harmonica: Lớp phủ màu đen; Bề mặt phay xước; Crom; Lớp phủ màu vàng; Bề mặt mờ; Niken; Thép không gỉ (không mạ); Khác
lt-LT: Armonikos dangtelio plokštelės apdaila: Juoda danga; Šlifuota apdaila; Chromas; Aukso danga; Matinė apdaila; Nikelis; Nerūdijantis plienas (nepadengtas); Kita
ko: 하모니카 커버 플레이트 마감: 검정색 코팅; 브러시드 마감; 크롬; 금색 코팅; 무광 마감; 니켈; 스테인리스 스틸(무도금); 기타
bg-BG: Покритие на капаците на хармониката: Черно покритие; Матирано покритие; Хром; Златно покритие; Матово покритие; Никел; Неръждаема стомана (без покритие); Друго
ro-RO: Finisaj placă acoperire armonică: Acoperire neagră; Finisaj periat; Crom; Acoperire aurie; Finisaj mat; Nichel; Oțel inoxidabil (neplacat); Altele
el: Φινίρισμα καλυμμάτων φυσαρμόνικας: Μαύρη επίστρωση; Βουρτσισμένο φινίρισμα; Χρώμιο; Χρυσή επίστρωση; Ματ φινίρισμα; Νικέλιο; Ανοξείδωτος χάλυβας (χωρίς επιμετάλλωση); Άλλο
da: Finish på harmonikaens dæksplade: Sort belægning; Børstet finish; Krom; Guldbelægning; Mat finish; Nikkel; Rustfrit stål (ubelagt); Andet